【裁判字號】    95,訴,3195
【裁判日期】    951114
【裁判案由】    毒品危害防制條例
【裁判全文】
臺灣臺中地方法院刑事判決              95年度訴字第3195號
公  訴  人  臺灣臺中地方法院檢察署檢察官
被      告  甲○○
上列被告因毒品危害防制條例案件，經檢察官提起公訴（95年度
毒偵字第1708、4100號），被告於準備程序中就被訴事實為有罪
之陳述，受命法官於聽取當事人之意見後，由本院合議庭裁定改
由受命法官獨任依簡式審判程序審理，本院判決如下：
    主  文
甲○○連續施用第一級毒品，處有期徒刑陸月，如易科罰金，以
參佰元（即新臺幣玖佰元）折算壹日。
    犯罪事實
一、甲○○於民國92年間，曾因施用毒品案件，經本院裁定觀察
    、勒戒後，無繼續施用毒品之傾向，於92年10月24日執行完
    畢釋放，並經臺灣臺中地方法院檢察署檢察官於92年10月24
    日以92年度毒偵字第1471號為不起訴處分確定。猶不知悔改
    ，復基於施用第一級毒品之概括犯意，於95年1月24日，在
    臺中市○○路阿水茶店，95年3月6日22時許，在其友人龍哥
    所駕駛停於臺中市○○路與四川路口之車子上，以將第一級
    毒品海洛因摻入香菸內抽吸之方式，連續施用海洛因二次。
    嗣於95年1月26日上午11時45分許，在臺中市○○區○○
    路4段49號路易士汽車旅館205室為警查獲，經警採其尿液送
    驗結果呈嗎啡陽性反應，95年3月8日19時許，在南投縣政
    府警察局集集分局，主動告知警察其有吸毒惡習，並配合採
    尿送驗後呈嗎啡陽性反應。
二、案經臺中市警察局第六分局及南投縣政府警察局集集分局報
    請臺灣臺中地方法院檢察署檢察官偵查起訴。
    理  由
一、上揭犯罪事實業據被告甲○○於警詢、檢察官偵訊中及本院
    審理時坦承不諱，並有中山醫學大學附設醫院檢驗科藥物檢
    測中心及詮昕科技股份有限公司所出具之尿液檢驗報告二紙
    附卷可稽。又被告於92年間，曾因施用毒品案件，經本院裁
    定觀察、勒戒後，無繼續施用毒品之傾向，於92年10月24日
    執行完畢釋放，並經臺灣臺中地方法院檢察署檢察官於92年
    10月24日以92年度毒偵字第1471號為不起訴處分確定乙情，
    有被告之全國施用毒品案件紀錄表及臺灣高等法院被告前案
    紀錄表各一份在卷可佐。被告於觀察、勒戒執行完畢釋放後
    ，五年內再犯毒品危害防制條例第10條第1項之罪，事證已
    臻明確，犯行應堪認定。
二、核被告所為，係犯毒品危害防制條例第10條第1項之施用第
    一級毒品罪。其因施用海洛因而持有第一級毒品之行為，為
    施用第一級毒品行為所吸收，不另論罪。又刑法於94年2月
    2日修正公布，並於95年7月1日生效施行，修正前之刑法第
    56條連續犯規定已於修正中被刪除，此刪除雖非犯罪構成要
    件之變更，但顯已影響行為人刑罰之法律效果，自屬法律有
    變更，新舊法比較結果，新法並未較有利於行為人，依刑法
    第2條第1項前段規定，仍應適用較有利於被告之行為時法即
    舊法論以連續犯。被告二次施用第一級毒品之犯行，時間緊
    接，方法相同，觸犯構成要件相同之罪名，顯係基於概括犯
    意為之，應依連續犯規定論以一罪。因被告雖曾經觀察、勒
    戒一次，但無其他前科，此有臺灣高等法院被告前案紀錄表
    在卷可證，足見其素行尚良，且95年3月8日係被告主動告知
    警察其有吸毒惡習，此經南投縣政府警察局集集分局刑事案
    件移送書記載明確，足徵其應有悔意（此次雖屬自首行為，
    然因另一次未自首，而全部既論以連續犯一罪，即不符合自
    首之構成要件），本院乃認無須加重其刑。爰審酌被告犯後
    坦認所為態度良好，深具悔意，所為並未積極侵害他人權益
    等一切情狀，量處如主文所示之刑。再修正前之刑法第41條
    第1項前段規定：「犯最重本刑為五年以下有期徒刑以下之
    刑之罪，而受六個月以下有期徒刑或拘役之宣告，因身體、
    教育、職業、家庭之關係或其他正當事由，執行顯有困難者
    ，得以一元以上三元以下折算一日，易科罰金」，被告行為
    時之易科罰金折算標準，修正前罰金罰鍰提高標準條例第2
    條前段（現已刪除）規定，就其原定數額提高為一百倍折算
    一日，則本件被告行為時之易科罰金折算標準，應以銀元三
    百元折算一日，經折算為新臺幣後，應以新臺幣九百元折算
    為一日，而修正後之刑法第41條第1項前段規定：「犯最重
    本刑為五年以下有期徒刑以下之刑之罪，而受六個月以下有
    期徒刑或拘役之宣告者，得以新臺幣一千元、二千元或三千
    元折算一日，易科罰金」，比較修正前後之易科罰金折算標
    準，以修正前之規定，較有利於被告，依刑法第2條第1項前
    段，本件應依修正前刑法第41條第1項前段規定，定其易科
    罰金之折算標準。
據上論斷，應依刑事訴訟法第273條之1第1項、第299條第1項前
段，毒品危害防制條例第10條第1項、第23條第2項，刑法第11條
前段、第2條第1項前段、修正前刑法第56條、修正前刑法第41條
第1項前段，修正前罰金罰鍰提高標準條例第2條，判決如主文。
中    華    民    國    95    年    11    月    14    日
                               法  官  李秋娟
上為正本係照原本作成
如不服本判決，應於送達後十日內向本院提出上訴狀 （須附繕
本），上訴於臺灣高等法院臺中分院。
                               書記官  吳慕先
中    華    民    國    95    年    11    月    14    日
附錄論罪科刑法條
毒品危害防制條例第十條第一項：
施用第一級毒品者，處六個月以上五年以下有期徒刑。


司法院資訊處製作；財團法人民間司法改革基金會備份。
